最高法院刑事判決　　　　　　　　　　　　　　　九十一年度台上字第一０三０號
　　上　訴　人　甲○○
右上訴人因違反毒品危害防制條例案件，不服台灣高等法院台南分院中華民國九十年
十一月二十二日第二審更審判決（九十年度上更(一)字第四八一號，起訴案號：台灣嘉
義地方法院檢察署八十九年度偵字第四九００號），提起上訴，本院判決如左：
    主  文
上訴駁回。
    理  由
按刑事訴訟法第三百七十七條規定，上訴於第三審法院，非以判決違背法令為理由，
不得為之。是提起第三審上訴，應以原判決違背法令為理由，係屬法定要件。如果上
訴理由狀並未依據卷內訴訟資料，具體指摘原判決不適用何種法則或如何適用不當，
或所指摘原判決違法情事，顯與法律規定得為第三審上訴理由之違法情形，不相適合
時，均應認其上訴為違背法律上之程式，予以駁回。本件上訴意旨略稱：(一)上訴人為
警查獲時，據實陳明毒品係購自雲林縣斗南鎮綽號「小胖」之人，於警察前往查緝時
，該綽號「小胖」者不在，適鐘福中在場為警查獲，其一時氣憤誣指上訴人販售毒品
，原審竟予採信，顯於理有違。又，民國（下同）八十九年八月十四日下午，上訴人
前往斗南鎮購買安非他命欲吸食時，適有朋友陳育丞一同前往，上訴人於偵審中請求
傳陳育丞到庭作證，未獲採納，原審亦有應於審判期日調查之證據未予調查之違法。
(二)證人周佩蓉前後供詞反覆，原審採信其證詞，於法有違。又證人陳啟鴻於警訊時稱
其以行動電話0000000000號與上訴人聯絡，復稱上訴人回電要伊打上訴人
之行動電話0000000000號與上訴人聯絡，惟上訴人始終未持有該0000
000000號行動電話，顯見陳啟鴻於警訊之供證矛盾，係欲推卸責任於上訴人，
原審採信其證詞亦有違刑事訴訟法第一百五十五條第二項之規定。(三)上訴人自承有吸
食安非他命之事實，而無販賣之舉，原審逕依販賣罪論處，顯非適法，應改依持有毒
品罪論科等語。
惟查採證認事以及對於證據之取捨判斷乃事實審法院之職權。原判決認定上訴人有事
實欄所載之犯行，因而撤銷第一審判決，改判仍論處上訴人連續販賣第二級毒品罪刑
，係依憑證人周佩蓉、陳啟鴻、鐘福中、王聰典於警訊或偵審中之證述，佐以扣案經
鑑驗無訛之安非他命二包、包裝安非他命之夾鏈袋一個、錫箔紙一張以及上訴人犯罪
所用之行動電話手機（含晶片一枚）一支為其論據。並明：上訴人雖否認有販賣安
非他命毒品之犯行，辯稱：被查扣之安非他命是伊剛從雲林縣斗南鎮買回來欲自己吸
用，因被警察查獲，帶往查緝來源時，剛好鐘福中在場被查獲，鐘福中才誣指伊販賣
云云，惟查上訴人販賣安非他命犯行，業據證人周佩蓉、陳啟鴻、鐘福中等人於警訊
或偵審中指證明確，且鐘福中於一審初訊時已明確供稱：伊與上訴人沒有仇恨，沒有
隨便指認等語（見一審卷第七十四頁），鐘福中後來翻供附和上訴人之說詞係企圖
護上訴人，上訴人前開辯解之詞係企圖推卸刑責，均委無足採等理由綦詳。又按：(一)
周佩蓉於偵審中供稱向上訴人買受安非他命之細節雖未盡一致，於警訊時供稱伊先後
二次打上訴人之行動電話0000000000號向上訴人購買，於原審供稱是一次
由陳啟鴻幫伊向上訴人購買，一次由陳啟鴻陪同伊向上訴人購買等語（見原審上更(一)
字卷第六十二頁、第六十三頁），惟周佩蓉確有向上訴人購買二次安非他命之基本事
實則無歧異。原審依憑其警訊供證，並參酌其於法院審理中仍一再供稱有向上訴人購
買安非他命之事證作為認定事實之證據，自難指摘原判決採證認事有何違誤。(二)陳啟
鴻確有經警方授意以行動電話與上訴人聯絡（上訴人之聯絡電話為00000000
00號）稱欲向上訴人購買安非他命，嗣相約前往嘉義縣大林鎮○村里○○○○○道
路交易，而在該處被警方查獲上訴人並查扣其持有而欲行販賣之安非他命等物等情，
亦據陳啟鴻及查獲之警員王聰典於偵查中證述明確，至於陳啟鴻與上訴人電話聯絡時
，上訴人是否回電要求陳啟鴻打上訴人之另一支行動電話0000000000號與
其聯絡以及上訴人是否持有該0000000000號行動電話均不影響原判決依憑
上開證據認定上訴人與陳啟鴻有以電話聯絡買賣安非他命之合法性。(三)原審依憑前述
證據認上訴人販賣安非他命犯行事證明確，縱未傳喚證人陳育丞就上訴人所稱：該證
人曾陪同其前往斗南鎮購買安非他命之事實查證，亦難認有違反證據調查必要性之違
誤。其餘上訴意旨，徒憑己見，就原審採證認事職權之行使或原判決已論斷說明事項
，重為事實之爭辯，亦非適法之第三審上訴理由。上訴意旨指摘各項，均核與法律規
定得為第三審上訴理由之違法情形不相適合，其上訴違背法律上之程式，應予駁回。
據上論結，應依刑事訴訟法第三百九十五條前段，判決如主文。
中      華      民      國    九十一    年      二      月    二十七    日
                              最高法院刑事第十一庭
                                  審判長法官  呂  潮  澤
                                        法官  白  文  漳
                                        法官  陳  世  雄
                                        法官  孫  增  同
                                        法官  林  開  任
      右正本證明與原本無異
                                              書  記  官
中      華      民      國    九十一    年      三      月      五      日
